【裁判字號】    97,上更(一),358
【裁判日期】    980827
【裁判案由】    偽造文書
【裁判全文】
臺灣高等法院刑事判決             97年度上更(一)字第358號
上  訴  人
即  被  告  甲○○原名蔡鎮鴻.
上列上訴人因偽造文書案件，不服臺灣板橋地方法院94年度訴字
第410 號，中華民國96年5 月2 日第一審判決（起訴案號：臺灣
板橋地方法院檢察署94年度偵字第305 號），提起上訴，經判決
後，由最高法院發回更審，本院判決如下：
    主  文
原判決撤銷。
甲○○行使偽造私文書，足以生損害於公眾及他人，處有期徒刑
月，如易科罰金，以銀元佰元即新台幣玖佰元折算壹日，減
為有期徒刑壹月又拾伍日，如易科罰金，以銀元佰元即新台幣
玖佰元折算壹日。附表編號一至三所示偽造之「三軍總醫院民眾
診療服務處」印文壹枚、「三軍總醫院民眾診療服務處騎縫章」
印文貳枚、「趙有誠」印文壹枚、「鄧鐘泉」印文計拾捌枚，及
附表編號四、五所示偽造「趙有誠」、「鄧鐘泉」、「三軍總醫
院民眾診療服務處」、「三軍總醫院民眾診療服務處騎縫章」印
章各壹只，均沒收。
    事  實
一、甲○○（原名蔡鎮鴻）明知其母黃月里之身體狀況未達行政
    院勞工委員會（下稱勞委會）所訂「雇主申請家庭外籍監護
    工資格條件」之申請監護工標準，為順利聘僱外籍監護工，
    竟於民國90年底某日，委由與之有犯意聯絡，真實姓名、年
    籍不詳之成年人，共同基於偽造私文書之犯意，由該姓名年
    籍不詳之人於90年底偽蓋印文前之某日，在臺灣地區偽刻「
    三軍總醫院民眾診療服務處」、「三軍總醫院民眾診療服務
    處騎縫章」、該服務處兼主任「趙有誠」、醫師「鄧鐘泉」
    等印章，將之偽蓋於「三軍總醫院附設民眾診療服務處雇主
    申請聘僱家庭外籍監護工專用診斷證明書」、「附表：各項
    特定病症及病情附表」及「巴氏量表」上，偽造「三軍總醫
    院民眾診療服務處」、「三軍總醫院民眾診療服務處騎縫章
    」、兼主任「趙有誠」及醫師「鄧鐘泉」之印文（偽造之印
    章、印文數量如附表所示），並偽造載「黃月里因陳舊性腦
    中風、高血壓、心律不整、糖尿病，無法自理生活，需有賴
    他人從旁照料」等內容之三軍總醫院民眾診療服務處名義之
    「雇主申請聘僱家庭外籍監護工專用診斷證明書」、「附表
    ：各項特定病症及病情附表」及「巴氏量表」等私文書。甲○○即將前開偽造之診斷證明書、附表及巴氏量表等資料，
    單獨交由不知情之宏一人力仲介有限公司（下稱宏一公司）
    於91年1 月4 日向勞委會遞件申請聘僱家庭外籍監護工而行
    使之，足生損害於三軍總醫院民眾診療服務處、趙有誠、鄧
    鐘泉及勞委會審核家庭外籍監護工申請案之正確性。嗣經勞
    委會向三軍總醫院查證後始查悉上情。
二、案經行政院勞工委員會函請臺灣板橋地方法院檢察署檢察官
    偵查起訴。
    理  由
壹、證據能力：
    按被告以外之人於偵查中向檢察官所為陳述，除顯有不可信
    之情況者外，得為證據，刑事訴訟法第159 條之1 第2 項定
    有明文。雖偵查中對被告以外之人（包括證人、鑑定人、告
    訴人、被害人及共同被告等）所為之偵查筆錄，性質上均屬
    傳聞證據，惟現階段刑事訴訟法規定檢察官代表國家偵查犯
    罪、實施公訴，依法其有訊問被告、證人及鑑定人之權，證
    人、鑑定人且須具結，而實務運作時，檢察官偵查中向被告
    以外之人所取得之陳述，原則上均能遵守法律規定，不致違
    法取供，其可信度極高。職是，被告以外之人前於偵查中已
    具結而為證述，除反對該項供述得具有證據能力之一方，已
    釋明「顯有不可信之情況」之理由外，證人於偵查中之陳述
    仍具證據能力。證人丙○○於檢察官偵訊時之言詞陳述（見
    臺灣板橋地方法院檢察署93年度他字第8230號偵查卷第61、
    62 頁 之93年12月1 日偵訊筆錄），雖屬被告以外之人於審
    判外之言詞陳述，惟檢察官於偵訊前已踐行具結程序，此觀
    偵訊筆錄所載及所附證人結文甚明，合於法定要件，而上開
    證人係成年人，有完足之觀察、記憶及陳述能力，檢察官亦
    無任何違法取供情事，其所為之證述顯係出於自由意志，可
    信性極高，復查無「顯有不可信之情況」，自有證據能力。
貳、實體部分：
一、訊據被告甲○○否認有前揭事實之犯行，辯稱該家庭外籍監
    護工是由伊前妻丙○○透過宏一公司之員工乙○○所申請，
    申請文件並非伊所簽，該外籍監護工伊並沒有看過；偽造之
    「三軍總醫院附設民眾診療服務處雇主申請聘僱家庭外籍監
    護工專用診斷證明書」、「附表：各項特定病症及病情附表
    」及「巴氏量表」，並非由伊偽造，伊亦未持以行使；且申
    請外籍監護工時，伊正在馬偕紀念醫院（下稱馬偕醫院）住
    院，完全不知情。伊母親黃月里另經財團法人天主教耕莘醫
    院（下稱耕莘醫院）證明需他人照顧，巴氏量表亦達20分，
    並經勞委會函文許可招募外籍監護工，故伊無須偽造相關申
    請文書云云。
二、然查前揭載有「黃月里因陳舊性腦中風、高血壓、心律不整
    、糖尿病，無法自理生活，需有賴他人從旁照料」等內容之
    三軍總醫院民眾診療服務處之「雇主申請聘僱家庭外籍監護
    工專用診斷證明書」、「附表：各項病症及病情附表」及「
    巴氏量表」等私文書均屬偽造等情，除據證人鄧鐘泉於原審
    及本院上訴審審理時證述確屬偽造一情外（見原審卷(四)第80
    、81頁、本院上訴審卷第228 頁），復有勞委會93年7 月19
    日勞職外字第0930205161A 號函及三軍總醫院附設民眾診療
    服務處93年7 月2 日集運字第0930013780號函、98年2 月12
    日院三醫勤字第0980002009號函（見93年度他字第8230號偵
    查卷第4 至7 頁、本院卷第76頁）在卷可證，並有偽造三軍
    總醫院民眾診療服務處之「雇主申請聘僱家庭外籍監護工專
    用診斷證明書」、「附表：各項特定病症及病情附表」及「
    巴氏量表」等文件足堪佐證。
三、被告雖辯稱該家庭外籍監護工其並未看過云云，然被告於92
    年間被其前妻丙○○告訴竊盜案中，尚且向該案承辦檢察官
    請求傳喚該外籍監護工「安安」（PARSI MPI） 為證（臺灣
    板橋地方法院檢察署92偵字第18143 號卷22頁反面），嗣檢
    察官即採「PARSI MPI 」之證詞而對被告為不起訴處分，亦
    有該案不起訴處分書為憑，被告所謂並未看過外籍監護工一
    節，自不足採。再證人乙○○於原審審理時證稱：伊代表宏
    一公司去和被告接洽僱請外籍監護工事宜，並告知被告所需
    文件資料等語（見原審卷(四)第83、84頁）；於本院亦稱：當
    初跟我接洽的人是甲○○他本人打電話到我們公司來，公司
    派我當業務員，我只是告訴甲○○辦理外勞必須要什麼文件
    。我們有跟他說必須要到醫院拿病歷資料，我只有幫他填寫
    他母親的姓名年籍，其他他到那裡去辦理的我並不知道。我
    們處理，沒有包括病歷表等（本院上訴審卷第175 、176 頁
    ）。可知被告在主觀上已知申請外籍監護工需有醫院所開立
    之「雇主申請聘僱家庭外籍監護工專用診斷證明書」及「巴
    氏量表」等文件。衡諸常情，被告既已籌畫替其母黃月里僱
    請外籍監護工，則其對於黃月里是否曾去三軍總醫院民眾診
    療服務處接受戊○○○○診斷和評量一事，理應知曉，然嗣
    後黃月里未曾接受戊○○○○診斷與評量，卻可順利聘僱外
    籍監護工，則被告對於不詳姓名之人偽造之「三軍總醫院附
    設民眾診療服務處雇主申請聘僱家庭外籍監護工專用診斷證
    明書」、「巴氏量表」及「附表：各項特定病症及病情附表
    」等文件並非真實，自難諉為不知。被告與真實姓名年籍不
    詳之成年人間，既有犯意聯絡，則上開偽造之印文被告是否
    親自加蓋，已非所問，其稱當時不知有偽造文書並持以行使
    之事，應係臨訟卸責之詞，難以信實。
四、又證人丙○○於偵查及原審審理時證稱：伊是因為被告事後
    不願支付外籍監護工於星期天的工資，宏一公司和伊聯絡，
    伊才和乙○○有所接觸，伊之前完全沒見過乙○○，對於偽
    造之「三軍總醫院附設民眾診療服務處雇主申請聘僱家庭外
    籍監護工專用診斷證明書」、「巴氏量表」及「附表：各項
    特定病症及病情附表」等文件，是如何而來的，伊並不知情
    等語（見93年度他字第8230號偵查卷第61、62頁，原審卷(四)
    第92、93頁），業已否認其有事先和宏一公司接洽聘僱外籍
    監護工一事。且證人丙○○於原審審理時亦陳稱被告於90年
    間就強制、恐嚇、傷害她，她平常白天上班，一到假日就回
    娘家，和被告之感情並不好，且伊僅見過被告的母親兩、三
    次（見同上偵查卷及原審卷），且有被告和丙○○互控之案
    件（92年度偵字第18143 號與95年度偵字第19614 號不起訴
    處分書）各在卷可參，證人丙○○於本院亦證稱外勞不是其
    申請的，外勞是在蔡先生家不是在我家等語（本院上訴審卷
    第115 、116 頁），益見證人丙○○在與被告感情不睦之情
    況下，應無可能願幫被告申請其婆婆之家庭外籍監護工。而
    證人即宏一公司之翻譯兼點交人員己○○於本院復證稱：伊
    認識被告，在宏一仲介公司，他是我們的客戶。伊只負責外
    勞進來之後翻譯給外勞聽。客戶已經成交，並負責點交外勞
    給客戶，點交單上己○○是伊的筆跡，點交單上蔡鎮鴻是伊
    寫的，但是應該有二聯，另外一聯是他簽的。在蔡鎮鴻家裡
    點交外勞，伊記得是點交給蔡鎮鴻等語（見本院上訴審卷第
    229 、230 頁），被告稱家庭外籍監護工係其前妻丙○○所
    申請一節，自無可採。尤有甚者，被告委任宏一公司代辨印
    尼監護工事宜，有委任合約書可稽（93年度發查字第3339號
    卷第12頁），被告於本院亦自承該合約書上係其之筆跡（本
    院98年7 月30日審判筆錄），則上開外籍監護工事宜自係被
    告所申請無誤。被告嗣後又改稱該筆跡可能係影印再剪貼上
    去，復再具狀稱係他人模仿其之筆跡云云，已不足採。
五、至證人即被告之弟辛○○雖於本院證稱：伊母親黃月里生前
    生病時跟伊一起居住，住在成功南路，我們聲請一個印尼的
    外勞。照顧母親的外勞是大哥（蔡金城）去聲請的等語（本
    院上訴審卷第114 、115 頁），被告並提出不同之外勞之照
    片為證。惟照片上之外勞究係何時所申請，何時進來，是否
    經過允許，被告並未提出相關之事證以資證明，況本件係由
    被告接洽聘僱家庭外籍監護工且交付文件並接受點交等，業
    經前揭證人乙○○、己○○證述明確，且同一名受監護人聘
    僱一名家庭外籍監護工為限，雇主申請家庭外籍監護工之資
    格條件暨其他相關規定事項第6 項亦定有明文，前揭已以被
    告之名義聘僱一名家庭外籍監護工，自不可能同一名受監護
    人之被告母親，同時又由被告兄弟聘僱另一名家庭外籍監護
    工，是證人即被告之弟辛○○此之所述及被告提出之相片，
    均無從為被告有利之認定。又被告稱於申請外籍監護工時，
    伊係於馬偕醫院住院中云云，然經馬偕醫院函覆原審稱：「
    甲○○於89年至91年間並無於本院住院或因急診留院觀察之
    紀錄」一情，有該院於95年6 月21日出具之馬院醫精字第09
    50002000號函1 件在卷可據（附於原審卷(三)第96頁），足證
    被告於該段期間，實未於馬偕醫院住院，益見其所辯之不實
    。被告復提出耕莘醫院之「雇主申請聘僱家庭外籍監護工專
    用診斷證明書」及「巴氏量表」，以資證明其母黃月里之巴
    氏量表達20分，確需他人照顧一節（見原審卷(二)第77、78頁
    ），並提出經勞委會函文許可同意其招募外籍監護工之事（
    見原審卷(二)第80頁），然因其母黃月里係於94年1 月5 日至
    耕莘醫院就診方取得前述之診斷證明與巴氏量表，而勞委會
    亦於94年4 月26日始函文許可被告招募外籍監護工，是此二
    證據皆係於前述犯罪事實之後所發生，與本件被告於90年底
    偽造文書並持以行使之犯行，無關聯性，尚不足採為有利於
    被告之證據。
六、綜上所述，本件事證明確，被告犯行洵堪認定。被告於本院
    上訴審請求傳訊醫生洪奇昌、楊錦標、耕莘醫院醫生、及證
    人丁○○、郭淑惠、乙○○之客戶即吳襄嚴、李荊山、王兆
    銘、梁金水、梁美妙、陳薛妙惠、簡麗玉、楊世聰、王健彬
    、曲中平、王本初、趙啟逢、洪國銓、吳騰揚、郭文賢、游
    武男、郭宜奮、郇士德、林保成等，並調其母親之病歷表，
    鑑驗乙○○及丁○○、己○○之錄音帶、將被告及證人鄧鐘
    泉、乙○○、丙○○送測謊等，因本件事證已明，核無必要
    。另證人庚○○於本院上訴審作證稱其外祖母係委託宏一公
    司處理等情，核與被告無涉，併此敘明。
七、按所謂公務員者，係謂下列人員：一、依法令服務於國家、
    地方自治團體所屬機關而具有法定職務權限，以及其他依法
    令從事於公共事務，而具有法定職務權限者。二、受國家、
    地方自治團體所屬機關依法委託，從事與委託機關權限有關
    之公共事務者；而所謂公文書係指公務員基於身分關係於其
    職務上所制作之文書而言，公立醫院之醫師，修正後刑法第
    10條第2 項之定義，非屬刑法上之公務員，就其職務上所制
    作之診斷證明書，應非屬刑法第211 條之公文書，而為刑法
    第210 條之私文書。又按「刑法上所稱之公印，係指表示公
    署或公務員資格之印信而言，如不足以表示公署或公務員之
    資格者，不得謂之公印，即為普通印章。上訴人等所偽造之
    『交通部公路總局監理處行車執照之章』，其機關全銜之下
    既綴有『行車執照之章』數字，其非依印信條例規定，由上
    級機關所製發之印信，以表示該機關之資格者甚明，自非公
    印」；又「刑法第218 條第1 項所稱之公印，指表示公務機
    關或機關長官資格及其職務之印信而言，即俗稱大印與小官
    章，若僅為證明稅款已經繳納之稅戳，其效用顯然不同，自
    難以公印論。」（最高法院69年台上字第1676號、71年台上
    字第1831號判例意旨參照），是三軍總醫院民眾診療服務處
    醫師對於病患診斷結果，表示其判斷意見，而作成之專用診
    斷證明書，應屬私文書。至該診斷證明書上固有機關、兼主
    任名銜戳章，但審視該戳章之內容為「三軍總醫院民眾診療
    服務處」（長方形）、「兼主任趙有誠」（橫式）顯非表示
    公務機關或機關長官資格及其職務之印信而言，即俗稱大印
    與小官章，自非公印，該診斷證明書上之上開印文，均屬通
    常戳章，非屬公印文。核被告所為，係犯刑法第216 條、第
    210 條之行使偽造私文書罪。其與真實姓名年籍不詳之人間
    ，就上開偽造私文書之犯行，有犯意聯絡及行為分擔，為共
    同正犯。其偽造印章、印文為偽造私文書之部分行為，偽造
    文書復為行使之低度行為，均為行使偽造私文書之高度行為
    所吸收，皆不另論罪。被告單獨利用不知情之宏一公司持該
    偽造之私文書行使以代辦外籍監護工相關行政手續，為間接
    正犯。起訴書雖未敘及被告尚有偽造「三軍總醫院民眾診療
    服務處騎縫章」、兼主任「趙有誠」印章及印文行為，因此
    部分有單純一罪關係，為起訴效力所及，本院自應併予審究
    。
八、原審認被告所犯事證明確，予以論罪科刑，固非無見，惟查
    ：（一）科刑之判決書，對於犯罪事實必須詳加認定，而後
    於理由內敘明其認定犯罪事實所憑之證據及其認定之理由，
    方足以資論罪科刑；其所載事實、理由與所宣告之主文，尤
    必互相一致，若僅於理由內敘明其有犯罪之證據，而事實欄
    並未認定，則理由失其根據；若僅於主文宣告其罪刑，而事
    實理由內均未記載，則主文失其根據，均與法定程式不符，
    其判決即難謂非違法。又刑法第28條共同正犯之成立，以二
    人以上共同實行犯罪行為為成立要件。原判決論被告以「共
    同」行使偽造私文書罪，事實認定：「甲○○將偽造之診斷
    證明書、巴氏量表及附表等資料，交由不知情之宏一公司於
    91年1 月4 日向勞委會遞件申請聘僱家庭外籍監護工而行使
    之，足生損害於三軍總醫院、鄧鐘泉及勞委會審核家庭外籍
    監護工申請案之正確性」等情。就被告究竟與何人共同「行
    使」偽造私文書一節，未明白認定，不足為適用法律之基礎
    ，判決已有違誤。且其事實欄記載：被告將偽造之私文書交
    由不知情之宏一公司（人員）提出行使，向勞委會申請聘僱
    外籍監護工等情，似認被告係利用無刑事責任之第三人犯罪
    ，惟原判決理由對於被告是否成立間接正犯並未說明，且謂
    ：「被告與真實姓名年籍均不詳之人，就行使偽造文書之犯
    行，有犯意聯絡及行為之分擔，為共同正犯」等語（見原判
    決正本第7 頁），亦有判決理由矛盾之違法。（二）原判決
    論處被告偽造私文書罪刑，主文並宣告沒收「原判決附表編
    號1 至3 所示偽造『鄧鐘泉』印文計十六枚」；理由內亦說
    明沒收「鄧鐘泉」印文16枚等語。惟依原判決附表編號1 至
    3 所列之「鄧鐘泉」印文共計26枚，自有主文與理由矛盾之
    違誤。（三）科刑判決所認定之事實與所採之證據不相適合
    ，即屬證據上理由矛盾，其判決當然違背法令。原判決事實
    認定被告偽造「三軍總醫院」大印，進而用以偽造該醫院名
    義之診斷書，主文並宣告沒收該偽造之「三軍總醫院」印章
    及印文。惟依卷內資料，卷內診斷證明書上之大印為「三軍
    總醫院民眾診療服務處」（見他字卷第8 頁），則被告偽造
    者應係「三軍總醫院民眾診療服務處」之印章、印文，且其
    上除診治醫師「鄧鐘泉」外，尚有該醫院兼主任「趙有誠」
    之署押同係偽造，另該附表上有「三軍總醫院民眾診療服務
    處騎縫章」原判決亦置而未論，有採證與卷內資料不符及調
    查職責未盡之違誤。（四）中華民國九十六年罪犯減刑條例
    業經制定公布施行，被告前揭之所犯合於該減刑條例第2 條
    第1 項第3 款之減刑條件，原審未及審酌復有未洽。被告上
    訴否認其犯行，固無理由，但原判決既有上開可議之處，應
    由本院將原判決撤銷改判。
九、爰審酌被告為雇用外籍監護工，不惜以偽造文書並持以行使
    之方式，達其目的，影響勞委會對外籍監護工管理之正確性
    ，惟念其係為其母犯罪，並衡其素行，有被告前案紀錄表1
    件可參，及其智識程度、生活狀況等一切情狀，量處如主文
    第2 項所示之宣告刑，並依中華民國九十六年罪犯減刑條例
    規定減其宣告刑二分之一。又被告行為後，關於易科罰金之
    折算標準，除刑法第41條有所修正外，罰金罰鍰提高標準條
    例亦於95年5 月17日經總統公布修正，刪除第2 條有關易科
    罰金折算標準之規定，並自95年7 月1 日起施行。刑法第41
    條第1 項前段關於易科罰金之規定，新法修正為「犯最重本
    刑為五年以下有期徒刑以下之刑之罪，而受六個月以下有期
    徒刑或拘役之宣告者，得以新臺幣一千元、二千元或三千元
    折算一日，易科罰金」，惟依被告行為時之刑罰法律即修正
    前刑法第41條第1 項前段：「犯最重本刑為五年以下有期徒
    刑以下之刑之罪，而受六個月以下有期徒刑或拘役之宣告，
    因身體、教育、職業、家庭之關係或其他正當事由，執行顯
    有困難者，得以一元以上三元以下折算一日，易科罰金」及
    修正前罰金罰鍰提高標準條例第2 條關於「依刑法第四十一
    條易科罰金者，均就其原定數額提高為一百倍折算一日；法
    律所定罰金數額未依本條例提高倍數，或其處罰法條無罰金
    刑之規定者，亦同」等規定，易科罰金之折算標準最高為銀
    元3 百元，最低為銀元1 百元，換算為新臺幣後，最高額為
    新臺幣9 百元，最低額為新臺幣3 百元。比較修正前、後關
    於易科罰金折算標準之刑罰法律，適用修正前之規定即修正
    前刑法第41條第1 項前段及修正前罰金罰鍰提高標準條例第
    2 條規定，對被告較為有利，爰依刑法第2 條第1 項前段之
    規定，適用最有利於被告之行為時法即修正前刑法第41條第
    1 項前段、修正前罰金罰鍰提高標準條例第2 條規定處罰，
    併諭知易科罰金之折算標準。
十、附表編號一、二、三所示之診斷證明書、各項特定病症及病
    情附表及巴氏量表等文件，業經送交勞委會檔存，非被告或
    其共犯所有，故毋庸宣告沒收。惟其上偽造之「三軍總醫院
    民眾診療服務處」印文1 枚、「三軍總醫院民眾診療服務處
    騎縫章」印文2 枚、「趙有誠」印文1 枚、「鄧鐘泉」印文
    計18枚，及附表編號四、五所示偽造「趙有誠」、「鄧鐘泉
    」、「三軍總醫院民眾診療服務處」、「三軍總醫院民眾診
    療服務處騎縫章」印章各1 只，雖皆未扣案，然無證據證明
    業已滅失，仍應依刑法第219 條之規定宣告沒收。
據上論斷，應依刑事訴訟法第369 條第1 項前段、第364 條、第
299 條第1 項前段，刑法第2 條第1 項前段、第216 條、第210
條、第219 條、修正前刑法第41條第1 項前段，修正前罰金罰鍰
提高標準條例第2 條，中華民國九十六年罪犯減刑條例第2 條第
1 項第3 款、第7 條、第9 條判決如主文。
本案經檢察官孫冀薇到庭執行職務。
中    華    民    國    98    年    8     月    27    日
            刑事第十五庭  審判長法  官  吳昭瑩
                                法  官  張傳栗
                                法  官  李正紀
以上正本證明與原本無異。
如不服本判決，應於收受送達後10日內向本院提出上訴書狀，其
未敘述上訴之理由者並得於提起上訴後10日內向本院補提理由書
（均須按他造當事人之人數附繕本）「切勿逕送上級法院」。
                                書記官  鄭信昱
中    華    民    國    98    年    8     月    27    日
附表
 ┌───┬──────────────────────┐
 │ 編號 │名稱                                        │
 ├───┼──────────────────────┤
 │  一  │於「雇主申請聘僱家庭外籍監護工專用診斷證明  │
 │      │書」上偽造「鄧鐘泉」印文計4 枚、偽造「趙有誠│
 │      │」印文1 枚、偽造「三軍總醫院民眾診療服務處」│
 │      │印文1 枚。                                  │
 ├───┼──────────────────────┤
 │  二  │於「附表：各項特定病症及病情附表」上偽造「鄧│
 │      │鐘泉」印文3 枚（其中1 枚於該附表上僅顯示一半│
 │      │，另一半顯示於偽造之「巴氏量表」上，合計1 枚│
 │      │）、偽造「三軍總醫院民眾診療服務處騎縫章」印│
 │      │文2 枚。                                    │
 ├───┼──────────────────────┤
 │  三  │於「巴氏量表」上偽造「鄧鐘泉」印文計11枚。  │
 ├───┼──────────────────────┤
 │  四  │偽刻「趙有誠」、「鄧鐘泉」印章各1 只。      │
 ├───┼──────────────────────┤
 │  五  │偽刻「三軍總醫院民眾診療服務處」、「三軍總醫│
 │      │院民眾診療服務處騎縫章」印章各1 只。        │
 └───┴──────────────────────┘
附錄：本案論罪科刑法條全文
刑法第216??
（行使偽造變造或登載不實之文書罪）
行使第 210 條至第 215 條之文書者，依偽造、變造文書或登
不實事項或使登載不實事項之規定處斷。
刑法第210 條
（偽造變造私文書罪）
偽造、變造私文書，足以生損害於公眾或他人者，處 5 年以下
期徒刑。


司法院資訊處製作；財團法人民間司法改革基金會備份。
